【裁判字號】    89,交聲,611
【裁判日期】    900327
【裁判案由】    違反道路交通管理處罰條例聲明異議
【裁判全文】
臺灣臺北地方法院交通事件裁定              八十九年度交聲字第六一一號
    異議人即
    受處分人  乙○○
右列受處分人因違反道路交通管理處罰條例案件，對於臺北市交通事件裁決所中華民
國八十九年十月十八日所為之處分（原處分案號：北市裁三字第駕裁二二－Ａ000
00000號），聲明異議，本院裁定如左：
        主      文
異議駁回。
        理      由
一、按小客車行駛於公告之專用快速道路，其汽車駕駛人或前座乘客未繫安全帶者，
    處汽車駕駛人新台幣一千五百元罰鍰，道路交通管理處罰條例第三十一條第一項
    定有明文。
二、本件受處分人即異議人乙○○於民國八十九年七月十四日下午四時六分許，駕駛
    車號ＥＸ－六七五六號自用小客車，由台北市○○○路與八德路口匝道駛入經台
    北市政府公告為專用快速道路之新生北路高架橋上，因未繫安全帶，為台北市政
    府警察局交通警察大隊警員甲○○以拍照方式採證，並以受處分人有違反道路交
    通管理處罰條例第三十一條第一項之行為掣單舉發。嗣受處分人於收受舉發違反
    道路交通管理事件通知單後，於應到案日期前申訴，原處分機關函請舉發機關調
    查結果，仍認受處分人有上開違規行為，乃依道路交通管理處罰條例第三十一條
    第一項之規定於八十九年十月十八日裁處受處分人罰鍰一千五百元。
三、本件經合法通知受處分人未到，依聲明異議意旨略以：新生北路高架橋兩側均有
    高一百公尺之隔音牆，且車道不滿三公尺，然於照片顯示完全與舉發機關所陳述
    之違規地點不符云云，然查：右開事實，業據證人舉發警員甲○○到庭證述無訛
    ，並有舉發違規照片一紙在卷為憑，且新生北路高架橋乃經台北市政府公告為專
    用之快速道路，此有台北市實施小客車駕駛人、前座乘客應繫安全帶之專用快速
    道路管制路段公告影本附卷可考，雖違規照片無隔音牆，且車道頗寬，然警員甲
    ○○到庭證稱：新生高架橋市○段○○○段無隔音牆，受處分人從金山南路與八
    德路口的匝道上來，照片上白色網線看得到是離開匝道口，它本來是三線道，縮
    成二線道，而且我們借民宅是從五樓往下拍攝，根本不會受隔音牆的阻隔，如果
    我們拍攝到隔音牆，就不會照到違規者，所以我們從制高點往下拍，避開隔音牆
    ，才能照到違規者，而且我們用三百倍數的照相機，也只能照到駕駛人的車前狀
    況，事實上從我連拍的底片上看得出來是在新生高架橋上（提示舉發底片）等語
    ，因交通警員掣單舉發違反道路交通管理處罰條例所列之違規事實，本質上為行
    政處分，係公務員基於職務上權力，依法就特定之具體事件所為具有公法上效果
    之單方行政行為，基於公務員為公法上行為具有公信力之原則，該行政處分當可
    被推定為真正，其據以依法處分之事實認定亦為真正無誤，本此公信原則，乃立
    法者賦予行政機關制定違反道路交通事件統一裁罰標準及處理細則，使勤務警員
    得當機處分（如該細則第二十三條）以達其維護交通秩序、安全之行政目的，反
    之，若謂公務員一切行政行為均需預留證據以證其實，則國家行政勢必窒礙難行
    ，據此，刑事訴訟法就犯罪證據有關之規定中與屬行政秩序罰之交通違規裁罰本
    質不合之部分，自不在準用之列，從而，受處分人既未就執勤警員之舉發有誤提
    出相關證據以供調查，本院經查亦無任何證據足資證明其有捏造事實違法取締之
    情事，則執勤警員本其維護交通秩序、安全職責所為之舉發，自應受到合法、正
    確之推定。受處分人空言辯稱違規地點非新生高架橋，要無可採。本件受處分人
    確實有駕駛小客車行駛於公告之專用快速道路而未繫安全帶之違規行為。原處分
    機關依道路交通管理處罰條例第三十一條第一項規定裁處罰鍰一千五百元，核無
    違誤，本件受處分人之異議為無理由，自應將其異議駁回。
四、據上論斷，應依道路交通案件處理辦法第十九條，裁定如主文。
中      華      民      國    九十      年      三      月    二十七    日
                          臺灣臺北地方法院交通法庭
                                    法  官  李  麗  玲
右正本證明與原本無異。
如不服本裁定，應於裁定送達後五日內向本院提出抗告狀。
                                    書記官  江  虹  儀
中      華      民      國    九十      年     三       月    二十七    日


司法院資訊處製作；財團法人民間司法改革基金會備份。
